# 每股收益计算问题

提问人：rainy418 时间：2011-07-25 16:34:43
计算每股收益时，对于发放股票股利的时间权重从什么时点计算？ 比如 1 月 1 日有 1000 股， 5 月 1 日增发了 500 股， 12 月 30 日发放股票股利： 10 股派 1 股。年末计算每股收益的时候，分母是多少？是不是（1000+500）*1.1？

回答人：chenyiwei
(1000+500*8/12)*1.1

回答人：chenyiwei
回复 nikankan 的帖子
对于年初即已发行在外的 1000 股对应的 100 股股票股利，应视同全年均发行在外。
对于 5 月增发的 500 股对应的 50 股股票股利，应当自该 500 股的实际发行日开始发行在外，因为这 500 股当初发行时有对应的经济资源流入，所以要按照发行日加权。

回答人：chenyiwei
回复 rainy418 的帖子
基本上可以这样理解。
如果年内股份数的增加都没有伴随着经济资源流入，都是股票股利、拆细、公积金转增等所有者权益内部结转导致，则应视同期末发行在外的股份在年初均已发行在外，即期末全部股份数的权重为 1 。

回答人：chenyiwei
回复 求知若渴@ 的帖子
需要重新计算，这是为了保证前期每股收益比较数据口径上的可比性。

回答人：chenyiwei
回复 求知若渴@ 的帖子
1 、我理解是。
2 、每股收益仅仅是一个信息披露问题，不是确认和计量范畴的问题。所以重新计算和列报比较期间的每股收益数字就可以了。

回答人：chenyiwei
回复 求知若渴@ 的帖子
应当说明本期每股收益披露中的前期比较数据是根据本期内发生的通过所有者权益内部结转方式增加股份数的变动情况相应重新调整计算之后的。

提问人：nikan 时间：2011-07-25 20:15:04
回复 chenyiwei 的帖子
再仔细考虑了一下，争议的焦点似乎在于对增发 500 股所产生的股票股利 50 股相对应的是哪部分资源理解不同。如果认为这个 50 股对应的是增发之前的资源，则应予以全年计算，如果认为这个 50 股对应的资源是增发之后的，则应从增发之日起重算。
个人认为，基于”先进先出“原则，将 50 股对应的资源理解为增发之前的，可能更有说服力。

回答人：chenyiwei
个人理解，当增发时有明确的、可界定的经济资源流入时，还是应当认为所针对的经济资源是增发时流入的。

提问人：zhuyajie 时间：2014-03-19 13:25:52
请教陈版： 2012 年中期定向增发后，关于 2013 年每股收益列报中上年同期每股收益计算问题
某公司 2012 年原股本 10 亿股， 2012 年 6 月定向增发（非公开发行） 2 亿股，请问在 2013 年列报每股收益时，在计算 2012 年每股收益时，股数是按照本年度的 12 亿股，还是按照上年加权平均计算后的 11 亿【10+2*（6/12）】股呢？谢谢

回答人：chenyiwei
此处的定向增发在 2012 年是否属于同一控制下的合并所支付的对价？如果是则为 12 亿股；如果不是则为 11 亿股。

提问人：dvgling 时间：2016-08-22 23:12:50
陈老师，去年报告中每股收益披露错了，怎么办呀？ 5555

回答人：chenyiwei
每股收益是重要的财务指标，如发现披露有误，应尽快予以更正。

提问人：15515753838 时间：2018-07-26 16:03:11
陈老师您好，请教给您一个问题，当期定增后，计算基本每股收益时，是从收到投资款日期还是在中国证券登记结算的日期开始计算？

回答人：chenyiwei
新三板挂牌公司自收到股转公司发的“股份登记函”起算；其他公司自收到投资款日期起算。